# 请教陈老师,关于在建工程转固

提问人：wangxu811024 时间：2011-01-26 11:42:38
某企业,在建工程 2006 年已经达到预定可使用状态,未竣工决算,暂估转入固定资产.假设 23 亿.2007-2009陆续又发生结算 2 亿,其中一亿转入了固定资产,1亿挂在建工程未结转. 2010年 1 月竣工决算.固定资产价值 26 亿.相关决策层 11 月批复同意按此数调整. 企业2006-2010 年 11 月均按 23 亿的资产总额和综合折旧率计提折旧. 请问陈老师: (1)2006年暂估转入固定资产时,按照准则是要把未结算挂账部分估进去.如果企业未估,后续又发生又结转的话,折旧影响较大时,要不要做会计差错调整.将后续发生的都视同在转固时点结转补提折旧? (2)企业按 23 亿计提折旧,那后来发生的 1 亿固定资产和 1 亿在建工程,是否要追溯调整计提折旧? (3)企业 1 月竣工结算完成后,是否应该在 1 月开始调整后期应提的折旧数,还是一定要等到管理层批复后才能调整呢?

回答人：chenyiwei
回复 楼主 wangxu811024 的帖子如果该企业 2010 年度仍然执行原先的《企业会计制度》，则应按照《企业会计制度》第三十四条规定，对前期折旧差额需进行追溯调整。 如果该企业执行新准则的，则涉及一个判断，即该项决算调整应当定性为前期重大会计差错还是会计估计变更。建议参照证监会公告[2010]37号中的相关提示来进行判断。一般情况下，如果当初的暂估价 23 亿元在 2006 年时有足够的证据支持其合理性，后续的决算调整是由于一些当初尚不存在且当初无法合理预见的事项所导致，则属于会计估计变更，不作前期更正，而采用未来适用法处理；如果当初暂估时没有考虑到当时已存在且可获得的信息，导致当时的暂估价就当时可获得信息而言已经存在差错的，则作为前期差错，但是否需作追溯重述还取决于该差错对以前年度折旧的影响是否重大。 如果属于会计估计变更的，我理解决算编制完成后应当即可开始变更，除非该决算因为存在错误而在后续的管理层批复过程中作出了重大修改。

回答人：chenyiwei
回复 地板 wangxu811024 的帖子 1 、已经转入固定资产的 1 亿元，假设其转入固定资产的处理是合理的，则其后续不计提折旧应当属于会计差错。 另外 1 亿元尚在在建工程中，这样处理是否合理就取决于该 1 亿元是对已经转固部分原值的调整，还是另外的附属工程等；如果是另外的附属工程等，完工后需单独确认为另一项固定资产的，则以该工程本身是否达到预定可使用状态作为转固的判断标准。 你问的问题（ 2 ），后续陆续发生的支出是否应当陆续结转固定资产并计提折旧，也可参照上述原则予以考虑。 2 、影响是否重大，需要同时考虑对以前年度的影响和对本年度的影响。如果将累积影响数一次性调整在本年损益中将导致对本年损益产生重大影响的，也视为重大前期差错。